臺灣高雄地方法院刑事判決　　　　　　 96年度交訴字第201號
公　訴　人　臺灣高雄地方法院檢察署檢察官
被　　　告　乙○○
上列被告因公共危險等案件，經檢察官提起公訴（96年度偵字第
22892 號），本院以簡式審判程序審理，判決如下：
    主  文
乙○○犯不能安全駕駛動力交通工具罪，處有期徒刑貳月。又犯
肇事致人傷害逃逸罪，處有期徒刑捌月。應執行有期徒刑拾月。
緩刑參年。緩刑期間付保護管束，並向臺灣高雄地方法院檢察署
指定之公益團體、地方自治團體或社區提供貳佰小時之義務勞務
。
    事  實
一、乙○○明知飲酒後，注意力及控制力均受酒精作用影響，可
    能造成不能安全駕駛結果，於民國96年7 月23日下午3 時許
    ，在高雄市○○區○○路3 號「臺灣國際造船股份有限公司
    」內與同事飲酒後，仍放任自己騎乘車號YDX －676 號重機
    車，沿高雄市小港區○○○路由北往南行駛，於同日下午5
    時45分許，行經沿海三路與中利路口前，適有丙○○騎乘車
    號XLS －096 號重機車，同向行駛在乙○○所騎機車前方，
    乙○○因未注意車前狀況及超車時應保持安全間距，於超車
    時不慎擦撞丙○○所騎機車，致丙○○人、車倒地，受有四
    肢多處挫擦傷之傷害（過失傷害部分業據撤回告訴，另為公
    訴不受理判決）。詎乙○○於騎乘機車肇事，致丙○○倒地
    受傷後，竟未對其察看照護，亦未協助送醫，反基於肇事逃
    逸之犯意，置丙○○於不顧，逕自騎乘機車逃離現場，前往
    高雄縣林園鄉○○○路360 號「建佑醫院」探視因中風住院
    療養之母親俞張秀杏。嗣丙○○因自行前往「建佑醫院」就
    醫，竟巧遇乙○○，隨即報警處理，經警據報到場而查獲上
    情。
二、案經丙○○訴由高雄市政府警察局小港分局報請臺灣高雄地
    方法院檢察署檢察官偵查起訴。
    理  由
一、本件被告乙○○所犯均為死刑、無期徒刑、最輕本刑為3 年
    以上有期徒刑以外之罪，其於準備程序中，就被訴事實均為
    有罪之陳述，經本院告知簡式審判程序之旨，並聽取檢察官
    及被告之意見後，合議庭認宜進行簡式審判程序，爰依刑事
    訴訟法第273 條之1 第1 項規定，裁定由受命法官獨任進行
    簡式審判程序。
二、前揭事實，業據被告乙○○於本院審理中坦認不諱（本院卷
    第14、23頁），核與證人即告訴人丙○○於警詢指訴情節相
    符（警卷第5 至7 頁），並有酒精濃度測試表、舉發違反道
    路交通管理事件通知單、道路交通事故現場圖各1 份、談話
    紀錄表2 份、現場採證照片2 幀及建佑醫院出具之診斷證明
    書1 份在卷可佐（警卷第13至19頁）。足認被告前開自白應
    與事實相符，堪以採信。本件事證明確，被告犯行均堪認定
    ，應予依法論科。
三、核被告乙○○所為，係犯刑法第185 條之3 不能安全駕駛動
    力交通工具罪，及同法第185 條之4 肇事致人傷害逃逸罪。
    所犯上開2 罪，犯意各別，行為互殊，應予分論併罰。爰審
    酌被告曾因酒後駕駛動力交通工具，經檢察官為緩起訴處分
    ，猶不知警惕，本次再犯相同罪名，法紀觀念淡薄，果因而
    肇事，已生具體危險，肇事後又不顧告訴人丙○○之安危，
    未予察看照護或協助送醫，逕自逃逸，不僅提高告訴人死傷
    之危險，復逃避應負之刑責及增加告訴人求償之困難，本應
    重懲不貸；惟念其前無犯罪科刑情形，有臺灣高等法院被告
    前案紀錄表1 份在卷可稽，素行尚可，雖於警詢及偵查中辯
    稱未見告訴人受傷，否認肇事逃逸犯行，惟於本院審理中則
    已坦認犯行，並於96年7 月23日肇事後，迅速於同年8 月6
    日即與告訴人達成和解，賠償新臺幣6 萬元以彌補告訴人之
    損害，有和解書及匯款執據各1 份在卷足參（本院卷第25、
    26頁），告訴人亦於本院審理時陳稱：「已和解了，希望不
    要給他判太重」等語（本院卷第36頁），求為從輕量刑，堪
    認犯罪後態度尚屬良好等一切具體情狀，分別量處如主文所
    示之刑，並定其應執行之刑，以資儆懲。又被告本件犯罪時
    間96年7 月23日，已在中華民國96年罪犯減刑條例所定96年
    4 月24日期限以後，不合減刑條件，不得減刑，附此敘明。
四、末查，被告未曾因故意犯罪受有期徒刑以上刑之宣告，因一
    時失慮，致罹刑章，且於本院審理中坦承犯行，犯罪後已儘
    速與告訴人達成和解，賠償告訴人之損失，足認已具悔意，
    告訴人更於審理中表明原諒之意，並為被告請求從輕量刑，
    均如前述。又被告之母俞張秀杏因罹患急性腦中風併右側偏
    癱、糖尿病及高血壓心臟病，住院療養中，有「建佑醫院」
    出具之診斷證明書1 份在卷可參（本院卷第27頁），而需人
    照護，而被告因肇事後仍前往「建佑醫院」探視母親，適為
    前往就醫之告訴人所發覺，報警查獲，足見應有照護其母之
    實，本院因認被告經受此次查獲經過、偵查、審判及科刑教
    訓，當能杜絕僥倖心理，而無再犯之虞，並參酌其工作、家
    庭狀況及其母親需人照護等情，認上開宣告之刑，以暫不執
    行為適當，併予宣告緩刑3 年。復為使被告於緩刑期間保持
    良好品行，避免再犯，並為執行義務勞務，確收警惕及自新
    之效，併予宣告於緩刑期間付保護管束，並向臺灣高雄地方
    法院檢察署指定之公益團體、地方自治團體或社區提供200
    小時之義務勞務，用啟自新，並觀後效。被告並應注意如附
    錄二所示撤銷緩刑之規定，隨時警惕，以免緩刑經撤銷後，
    仍須執行上開宣告之刑。
據上論斷，應依刑事訴訟法第273 條之1 第1 項、第299 條第1
項前段、刑法第185 條之3 、第185 條之4 、第51條第5 款，第
74條第1 項第1 款、第2 項第5 款、第93條第1 項第2 款，刑法
施行法第1 條之1 ，判決如主文。
本案經檢察官甲○○到庭執行職務。
中　　華　　民　　國　　96　　年　　11　　月　　29　　日
                    交通法庭    法　官  林柏壽
以上正本證明與原本無異。
如不服本判決應於收受本判決後10日內向本院提出上訴書狀，並
應敘述具體理由，如未敘述上訴理由者，應於上訴期間屆滿後20
日內補提理由書狀於本院（均須按他造當事人之人數附繕本）「
切勿逕送上級法院」。
中　　華　　民　　國　　96　　年　　11　　月　　30　　日
 　　　　　　　　　　　　　　　 書記官  林國龍
附錄一（本案論罪科刑法條）：
中華民國刑法第185 條之3
服用毒品、麻醉藥品、酒類或其他相類之物，不能安全駕駛動力
交通工具而駕駛者，處1 年以下有期徒刑、拘役或3 萬元以下罰
金。
中華民國刑法第185 條之4
駕駛動力交通工具肇事，致人死傷而逃逸者，處6 月以上5 年以
下有期徒刑。
附錄二（緩刑之撤銷）：
中華民國刑法第75條第1 項
受緩刑之宣告，而有下列情形之一者，撤銷其宣告：
一、緩刑期內因故意犯他罪，而在緩刑期內受不得易科罰金之有
    期徒刑以上刑之宣告確定者。
二、緩刑前因故意犯他罪，而在緩刑期內受不得易科罰金之有期
    徒刑以上刑之宣告確定者。
中華民國刑法第75條之1 第1 項
受緩刑之宣告而有下列情形之一，足認原宣告之緩刑難收其預期
效果，而有執行刑罰之必要者，得撤銷其宣告：
一、緩刑前因故意犯他罪，而在緩刑期內受得易科罰金之有期徒
    刑、拘役或罰金之宣告確定者。
二、緩刑期內因故意犯他罪，而在緩刑期內受得易科罰金之有期
    徒刑、拘役或罰金之宣告確定者。
三、緩刑期內因過失更犯罪，而在緩刑期內受有期徒刑之宣告確
    定者。
四、違反第74條第2 項第1 款至第8 款所定負擔情節重大者。
